【裁判字號】    92,訴,587
【裁判日期】    920630
【裁判案由】    毒品危害防制條例
【裁判全文】
臺灣高雄地方法院刑事判決                          九十二年度訴字第五八七號
    公  訴  人  臺灣高雄地方法院檢察署檢察官
    被      告  甲○○
右列被告因毒品危害防制條例案件，經檢察官提起公訴（九十一年度毒偵字第七三五
六號、九十二年度毒偵字第二三０號、第六六九號）暨移
第一七三五號），本院判決如左：
    主  文
甲○○連續施用第壹級毒品，累犯，處有期徒刑壹年參月，扣案之第壹級毒品海洛因
參包（驗前毛重合計壹點參公克，驗後淨重合計零點伍伍公克，包裝重零點柒捌公克
）、殘留第壹級毒品海洛因之夾鏈袋壹只，均沒收銷燬之；又連續施用第貳級毒品，
累犯，處有期徒刑陸月，扣案之第貳級毒品安非他命參包（驗前毛重合計壹拾玖點捌
公克，驗後淨重合計壹拾玖點伍公克）、殘留第貳級毒品安非他命之吸食器壹組、電
子磅秤壹個，均沒收銷燬之。應執行有期徒刑壹年陸月，扣案之第壹級毒品海洛因參
包（驗前毛重合計壹點參公克，驗後淨重合計零點伍伍公克，包裝重零點柒捌公克）
、殘留第壹級毒品海洛因之夾鏈袋壹只、第貳級毒品安非他命參包（驗前毛重合計壹
拾玖點捌公克，驗後淨重合計壹拾玖點伍公克）、殘留第貳級毒品安非他命之吸食器
壹組、電子磅秤壹個，均沒收銷燬之。
    事  實
一、甲○○曾於民國八十八年間因違反毒品危害防制條例案件，經本院判處有期徒刑
    一年，經上訴台灣高等法院高雄分院撤銷原判決，改判應執行有期徒刑一年確定
    ，並於九十一年五月三十一日執行完畢。甲○○於八十八年間因施用毒品案件，
    經本院以八十八年度毒聲字第七七六七號裁定觀察勒戒後，經評定無繼續施用毒
    品傾向，由台灣高雄地方法院檢察署檢察官於八十八年十月三十日以八十八年度
    毒偵字第一九六０號不起訴處分確定。甲○○復因施用第一、二級毒品案件，經
    本院以八十八年度毒聲字第八四四一號裁定觀察勒戒，經評定有繼續施用毒品傾
    向，另經本院以八十八年度毒聲字第九三三一號裁定強制戒治，又經台灣高雄地
    方法院檢察署提起公訴，經本院於八十九年一月三十一日，以八十八年度訴字第
    二五０九號判處有期徒刑一年，經上訴台灣高等法院高雄分院，於八十九年五月
    二十三日以八十九年度上訴字第五二一號撤銷原判決，改判應執行有期徒刑一年
    確定。惟甲○○仍未戒除毒癮，明知海洛因、安非他命業經公告列為毒品危害防
    制條例第二條第二項第一、二款之第一、二級毒品，不得非法持有、施用，仍基
    於施用第一、二級毒品海洛因及安非他命之概括犯意，自九十一年十一月一日下
    午十一時許回溯二十四小時內之某時起至九十二年三月十九日下午三時四十五分
    許回溯二十四小時內之某時止，海洛因以每日施用五至六次之頻率，安非他命則
    以每二日施用一次之頻率，在高雄縣鳳山市○○里○○街二六之四號五樓家中，
    分別將海洛因混合美娜水以針筒注射人體及將安非他命置於玻璃吸食器燒烤吸食
    其霧氣之方式，分別施用海洛因及安非他命多次，嗣分別於九十一年十一月一日
    下午十時三十分許、同年十二月十一日下午一時三十分許、同年月二十七日下午
    三時三十分許及九十二年三月十九日下午三時四十五分許，分別在高雄縣鳳山市
    ○○路與文興路口、高雄市○○區○○路與民生橫路口、高雄市○○區○○街五
    巷七號前及高雄縣鳳山市○○○路與立志街口為警查獲，並分別扣得安非他命一
    包（驗前毛重十八點八公克，驗後淨重十八點七公克）及殘留安非他命之電子磅
秤一個、殘留海洛因夾鏈袋一個、海洛因三包（驗前毛重合計一點三公克，驗後
    淨重合計零點五五公克，包裝重零點七八公克）及安非他命一包（驗前毛重零點
    四公克，驗後毛重零點三公克）、安非他命一包（驗前毛重零點六公克，驗後淨
    重零點五公克）及殘留安非他命之吸食器一組。
二、案經高雄市政府警察局苓雅分局、前鎮分局及高雄縣警察局鳳山分局移送台灣高
    雄地方法院檢察署檢察官偵查起訴及移送併辦。
    理  由
一、右開事實，業經被告甲○○於本院審理中自白不諱，且被告於上開九十一年十一
    月一日下午十時三十分許、同年十二月十一日下午一時三十分許及九十二年三月
    十九日下午三時四十五分許為警查獲採取尿液，分別送往高雄市立凱旋醫院、高
    雄縣政府衛生局檢驗，驗出含有安非他命、嗎啡（因海洛因於人體內會代謝成嗎
    啡）反應，此有高雄市立凱旋醫院九十一年十一月十八日及同年十二月二十三日
    高市凱醫檢字第００七二五號、第００七六七號煙毒尿液檢驗成績書各一紙及九
    十二年四月二日高雄縣政府衛生局九二煙檢字第四九八號煙毒尿液檢驗成績書一
    紙在卷可稽，復有扣案疑似海洛因之粉末及安非他命晶體、電子磅秤、吸食器、
    夾鏈袋，經分別送往法務部調查局及高雄醫學大學附設中和紀念醫院檢驗，確係
    第一級毒品海洛因三包（驗前毛重合計一點三公克，驗後淨重合計零點五五公克
    ，包裝重零點七八公克）、第二級毒品安非他命三包（驗前毛重合計十九點八公
    克、驗後淨重合計十九點五公克）及含有海洛因、安非他命成分，此亦有法務部
    調查局九十二年三月七日調科壹字第二二００一四六六九號鑑定通知書一紙、高
    雄醫學大學附設中和紀念醫院九十二年三月十八日編號九二０三─一五三號及同
    年四月十五日九二０四─九六號、同年月二十二號編號九二０四─一九五號、同
    年五月十二日編號九二０五─二二號、二三號、同年六月十日編號九二０六─一
    三號檢驗報告各一紙附卷可佐，被告施用毒品之犯行，堪以認定。此外，被告甲
    ○○於八十八年間因施用毒品案件，經本院以八十八年度毒聲字第七七六七號裁
    定觀察勒戒後，經評定無繼續施用毒品傾向，由台灣高雄地方法院檢察署檢察官
    於八十八年十月三十日以八十八年度毒偵字第一九六０號不起訴處分確定。甲○
    ○復因施用第一、二級毒品案件，經本院以八十八年度毒聲字第八四四一號裁定
    觀察勒戒，經評定有繼續施用毒品傾向，另經本院以八十八年度毒聲字第九三三
    一號裁定強制戒治，又經台灣高雄地方法院檢察署提起公訴，經本院於八十九年
    一月三十一日，以八十八年度訴字第二五０九號判處有期徒刑一年，經上訴台灣
    高等法院高雄分院，於八十九年五月二十三日以八十九年度上訴字第五二一號撤
    銷原判決，改判應執行有期徒刑一年確定等事實，亦有台灣高雄地方法院檢察署
    刑案資料查註紀錄表及臺灣高等法院被告全國前案紀錄表可按，被告於五年內三
    犯毒品危害防制條例第十條第一、二項之罪，本件事證明確，被告犯行洵堪認定
    。
二、查海洛因及安非他命係毒品危害防制條例第二條第二項第一、二款所稱之第一、
    二級毒品，均不得持有、施用。核被告所為，係犯毒品危害防制條例第十條第一
    項施用第一、二級毒品罪。又被告先後多次施用第一、二級毒品海洛因及安非他
    命之行為，時間緊接，且反覆為之，所犯又係同一罪名之罪，顯係基於概括犯意
    為之，應依連續犯規定論以一罪，並加重其刑。至被告多次持有第一、二級毒品
    犯行，亦係基於概括之犯意反覆為之，本均應以連續持有第一、二級毒品論，惟
    其持有後進而施用，其持有之低度行為均應被施用之高度行為所吸收，故均不另
    論其持有第一、二核其級毒品罪。公訴人雖未就移送併辦部分起訴（九十二年度
    毒偵字第一七三五號），惟此部分與公訴人起訴部分有連續犯之裁判上一罪關係
    ，已如前述，依刑事訴訟法二百六十七條規定為起訴效力所及，本院自得一併加
    以審理。被告犯上開二罪，犯意各別，行為互異，應予分論併罰。末查，被告曾
    於八十八年間因違反毒品危害防制條例案件，經本院判處有期徒刑一年，經上訴
    台灣高等法院高雄分院撤銷原判決，改判應執行有期徒刑一年確定，並於九十一
    年五月三十一日執行完畢，有臺灣高等法院被告全國前案紀錄表及臺灣高雄地方
    法院檢察署刑案資料查註紀錄表各一份在卷可稽，其於五年以內再犯本件有期徒
    刑以上之罪，為累犯，依刑法第四十七條規定遞加重其刑。爰審酌被告於毒品危
    害防制條例施行後復因施用毒品，經觀察勒戒及強制戒治之處分，不起訴處分確
    定後，仍未戒絕毒品，再犯相同之罪，顯見其無戒毒悔改之意，惟念其施用毒品
    乃自戕一己之身體健康，尚未害及他人等一切情狀，分別量處如主文所示之刑，
    並定其應執行刑。扣案之第一級毒品海洛因三包（驗前毛重合計一點三公克，驗
    後淨重合計零點五五公克，包裝重零點七八公克）、第二級毒品安非他命三包（
    驗前毛重合計壹十九點八公克，驗後淨重合計十九點五公克）經送驗結果，確屬
    毒品危害防制條例第二條第二項第一款所稱之第一級毒品海洛因及第二級毒品安
    非他命，有上開法務部調查局鑑定通知書及高雄醫學大學附設中和紀念醫院檢驗
    報告附卷可稽，又扣案之夾鏈袋一只、吸食器一組、電子磅秤一個，經鑑定結果
    確有第一、二級毒品海洛因及安非他命之成分，亦有上開鑑定報告在卷足憑，已
    如前述，因無法與毒品剝離，應視同第一、二級毒品海洛因、安非他命，均依毒
    品危害防制條例第十八條第一項前段規定宣告沒收並銷燬之。至鑑驗耗用之毒品
    ，既已滅失，即無庸再為沒收諭知，併此敘明。
據上論斷，應依刑事訴訟法第二百九十九條第一項前段，毒品危害防制條例第十條第
一、二項、第十八條第一項前段，刑法第十一條、第五十六條、第四十七條、第五十
一條第五、九款，判決如主文。
本案經檢察官陳碧霞到庭執行職務。
中      華      民      國     九十二    年     六      月     三十     日
                                          臺灣高雄地方法院刑事庭
    法  官  廖建瑜
右正本證明與原本無異。
如不服本判決，應於判決送達後十日內，向本院提出上訴狀。
                                              書記官  王翌翔
中      華      民      國     九十二    年     六      月     三十     日
毒品危害防制條例第十八條
查獲之毒品及專供製造或施用毒品之器具，不問屬於犯人與否，均沒收銷
燬之。但合於醫藥或研究之用者，得不予銷燬。
前項合於醫藥或研究用毒品或器具之管理辦法，由法務部會同行政院衛生
署定之。
毒品危害防制條例第十條
施用第一級毒品者，處六月以上五年以下有期徒刑。
施用第二級毒品者，處三年以下有期徒刑。


司法院資訊處製作；財團法人民間司法改革基金會備份。
